【裁判字號】    90,易,1829
【裁判日期】    901210
【裁判案由】    竊盜
【裁判全文】
臺灣臺南地方法院刑事判決                          九十年度易字第一八二九號
    公  訴  人  臺灣台南地方法院檢察署檢察官
    被      告  乙○○
右列被告因竊盜案件，經檢察官提起公訴（八十九年度偵字第一三四六二號），本院
判決如左：
    主  文
乙○○竊盜，處罰金銀元伍仟元，如易服勞役，以銀元參佰元折算壹日。
    事  實
一、乙○○原與甲○○同居十餘年，因而持有同居處所即甲○○住處台南市○○路二
    六０號八樓之七房屋之鑰匙。嗣於民國八十九年十月十二日二人因故發生爭執，
    乙○○竟意圖為自己不法之所有，於同日即八十九年十月十二日凌晨一時許，乘
    甲○○不在家之際，持鑰匙開啟上開甲○○住處，入內竊取陳女所有洗衣機、電
    冰箱與電視機各一台，得手後將之變賣給不詳姓名者，而得款新台幣五千元。乙
    ○○與甲○○亦因而分手。
二、案經台南市警察局第一分局報請台灣台南地方法院檢察署檢察官偵查起訴。
    理  由
一、訊據被告乙○○坦承於右揭時地，搬走上開洗衣機、電冰箱與電視機，但否認竊
    取，辯稱係其與甲○○同居期間，於八十七年郵政保險期滿，領出保險金新台幣
    二十萬元交給甲○○購買云云。惟查，右揭事實，業據被害人甲○○指訴甚詳。
    次查，上開保險金領取收據為被害人甲○○持有，並提出被告簽發之五張本票，
    供稱保險費由其支付，被告向其借錢而簽發該五張本票等語；而被告卻供稱原從
    存摺扣錢繳保險費，嗣因存摺錢不夠，乃賺錢給甲○○去繳，甲○○說幫忙領保
    險金，乃由甲○○保管收據，為給甲○○保障而簽發該五張本票云云，然被告迄
    未提出其繳納保險費之金錢來源，被告辯謂以保險金給甲○○購買洗衣機、電冰
    箱與電視機云云，應不足採，被告竊盜犯行明確，堪以認定。
二、核被告意圖為自己不法之所有，而竊取他人之財物，所為係犯刑法第三百二十條
    第一項之竊盜罪。爰審酌被告犯罪之動機、目的、手段、所生危害、犯罪後態度
    等一切情狀，量處如主文所示之刑，並諭知如易服勞役，以銀元參佰元折算壹日
    ，以資懲儆。
三、據上論斷，應依刑事訴訟法第二百九十九條第一項前段，刑法第三百二十條第一
    項、第四十二條第二項，罰金罰鍰提高標準條例第一條前段、第二條，判決如主
    文。
四、本案經檢察官陳建弘到庭執行職務。
中      華      民      國      九十      年      十二    月    十      日
                              臺灣臺南地方法院刑事第一庭
                                    法  官   蘇義洲
右正本證明與原本無異。
如不服本判決，應於判決送達後十日內向本院提出上訴狀( 應附繕本 )。
    書記官   岑  玢
中      華      民      國      九十      年      十二    月    十七    日
附錄本案論罪科刑法條全文：
刑法第三百二十條第一項：意圖為自己或第三人不法之所有，而竊取他人之動產者，
                        為竊盜罪，處五年以下有期徒刑、拘役或五百元以下罰金
                        。


司法院資訊處製作；財團法人民間司法改革基金會備份。
